【裁判字號】    98,再易,19
【裁判日期】    990129
【裁判案由】    再審之訴
【裁判全文】
臺灣板橋地方法院民事裁定              98年度再易字第19號
再審原告    丙○○
            乙○○
            甲○○偏名吳麗珍.
再審被告    戊○○
上列當事人間請求再審之訴事件，再審原告對於中華民國98年6
月23日本院97年度簡上字第185 號確定判決提起再審之訴，本院
裁定如下：
    主  文
再審之訴駁回。
再審訴訟費用由再審原告負擔。
    理  由
一、再審原告提起再審之訴主張略以：依民法第709 條之9 第1
    項、第3 項規定，系爭合會自倒會起，會首對於已標之死會
    會款無請求權，並對系爭合會之活會會員負有連帶責任，然
    死會會員對於會首並無給付義務，且應將死會會款給付予活
    會會員，方為適法。惟再審被告於前審辯稱死會之會款已經
    會首之妻邱美華同意交由另一被上訴人劉協成抵償債務，顯
    與事實不符，蓋依前審簡易庭民國96年4 月10日調解筆錄及
    97 年3月18日言詞辯論筆錄可知再審被告之死會會款是親自
    交給邱美華6 張支票無疑，故再審被告依上開規定無將死會
    會款給付會首之妻之義務，會首之妻邱美華更無權同意再審
    被告將死會會款交付訴外人劉協成作為抵償債務之用。準此
    ，前審之第一審及第二審法院均判准再審被告將死會會款交
    付予訴外人劉協成作為抵償債務之用，顯於法無據，違背法
    令等語。聲明請求：(一)原確定判決不利於再審原告部分廢棄
    。(二)上開廢棄部分，再審被告應給付再審原告丙○○、乙○
    ○各新台幣（下同）3 萬元、甲○○6 萬元及自96年2 月2
    日起至清償日止，按年息5%計算之利息。
二、按再審之訴，應於30日之不變期間內提起；前項期間，自判
    決確定時起算，但其再審之理由知悉在後者，自知悉時起算
    ，民事訴訟法第500條第1項、第2項分別定有明文。是提起
    再審之訴之原告，如主張其再審理由知悉在後者，應就所主
    張之事實負舉證之責任，此最高法院30年度抗字第443號判
    例意旨可資參照。再按再審之訴不合法者，法院應以裁定駁
    回之，民事訴訟法第502條第1項亦有明文。再者，送達證書
    為公證書，就其所記載之事項除有反證外，應認為有證據力
    ，最高法院30年度抗字第627號判例要旨亦可參照。
三、經查，據本院依職權調閱本院97年度簡上字第185 號給付會
    款事件該案之訴訟卷宗，上開判決書之判決日期為98年6 月
    23日，於該日確定，判決書已於98年7 月1 日合法送達於再
    審原告丙○○、乙○○、甲○○之共同訴訟代理人丁○○，
    由丁○○本人蓋章簽收，此有送達證書1 份附卷上開案卷內
    可稽（見本院97年度簡上字第185 號卷第170 頁）。然再審
    原告迄98年10月16日始提起本件再審之訴，有本件再審原告
    起訴狀上之本院收狀戳可憑，顯已逾提起再審之訴之30日之
    不變期間，其再審之訴並非合法，應予駁回。
四、結論：本件再審之訴為不合法，依民事訴訟法第502條第1項
    、第95條、第78條、第85條前段，裁定如主文。
中    華    民    國    99    年    1     月    29    日
                  民事第一庭  審判長法  官  李世貴
                                    法  官  黃信滿
                                    法  官  陳翠琪
以上正本係照原本作成
本裁定不得抗告
中    華    民    國    99    年    2     月    1     日
                                    書記官  簡曉君

司法院資訊處製作；財團法人民間司法改革基金會備份。
